José Antonio Azócar Marcano

Ubicación: San Diego, Carabobo - Venezuela

Email: azocarone@gmail.com Teléfono: +584144158626

Website: azocar.one

Resumen Profesional

Ingeniero en Informática con Máster en Comercio Electrónico, especializado en consultoría y desarrollo de soluciones tecnológicas. Cuenta con amplia experiencia en la gestión de sistemas, seguridad informática y desarrollo de proyectos innovadores. Destaca en la implementación de tecnologías avanzadas y optimización de procesos. Habilidades técnicas en programación y desarrollo web, junto con competencias interpersonales que le permiten liderar equipos hacia el logro de objetivos comunes.

Experiencia Laboral

Asesor IT

Enero 2010 – Actualmente Por Cuenta Propia Valencia, Venezuela

- Gestionar y mantener servidores y estaciones de trabajo basadas en sistemas operativos GNU/Linux
- Diseñar y administrar redes LAN
- Implementar medidas de seguridad informática y realizar análisis forense
- Desarrollar proyectos tecnológicos utilizando plataformas como Arduino y Raspberry Pi
- Registrar y administrar dominios de Internet
- Implementar y optimizar servicios de alojamiento web
- Resolver incidentes informáticos de manera eficiente
- Realizar instalaciones eléctricas especializadas

Coordinador de Sistemas

Mayo 2007 - Octubre 2009

Almacenes y Depósitos Integrales Portuarios, C.A.

Puerto Cabello, Venezuela

- Cumplir con la normativa aduanera para operaciones de importación y exportación
- Aumentar la eficacia del personal logístico
- Optimizar la exactitud del inventario
- Planificar recursos operativos
- Reducir tiempos de carga y descarga de buques
- Garantizar la seguridad física de la carga
- Ejecutar despachos de manera oportuna

Pasante de Máster en Comercio Electrónico

Marzo 2006 – Julio 2006 CompuMarket S.A. Madrid, España

- Adquirir conocimientos en análisis y gestión de ventas por Internet
- Dominar técnicas de SEO
- Gestionar contenido web
- Analizar la competencia en línea
- Implementar estrategias de Internet marketing
- Cumplir con estándares de calidad y eficiencia

Formación Académica

- Máster en Comercio Electrónico, Universidad "Carlos III de Madrid", Madrid, España, Octubre 2005 Septiembre 2006
- Ingeniería en Informática, Universidad "Alejandro de Humboldt", <u>Caracas, Venezuela</u>, Septiembre 1999 Junio 2004
- Técnico Superior en Computación, Instituto Universitario de "Nuevas Profesiones", Valencia, Venezuela,
 Septiembre 1988 Diciembre 1992

Capacitación Continua

- Introducción a Machine Learning, Código Facilito, Tuxtla Gutiérrez, México, Marzo 2024
- GitHub Copilot, Código Facilito, Tuxtla Gutiérrez, México, Marzo 2024
- Profesional de Docker, Código Facilito, Tuxtla Gutiérrez, México, Noviembre 2023
- Pofesional de Python, Código Facilito, Tuxtla Gutiérrez, México, Junio 2023

Certificaciones

• Programa Oracle Next Education, Alura Latam, São Paulo, Brasil, Enero 2023

Habilidades Técnicas

- GNU/Linux, Redes, Seguridad informática, Git, HTML, CSS, JavaScript, Docker,
- Raspberry Pi, Arduino, VS Code, GitHub, Trello, Discord, Análisis forense, SEO,
- Fedora Linux

Habilidades Blandas

- Adaptación rápida a nuevas situaciones, Organización de tareas, Trabajo en equipo,
- Comunicación clara y efectiva, Liderazgo, Influencia positiva, Enfoque en resultados, Resiliencia

Idiomas

• Español nativo (C2), • Inglés básico-intermedio (A1-A2)